臺灣新竹地方法院民事裁定
111年度司繼字第376號
聲  請  人  凱基商業銀行股份有限公司

法定代理人  魏寶生  
代  理  人  潘俐君  


關  係  人  王耀星律師
上列聲請人聲請對被繼承人陳俊華選任遺產管理人事件，本院裁
定如下：
    主  文
選任王耀星律師（地址：新竹縣○○市○○○路○段00號4樓）為被繼
承人陳俊華（男、民國00年0月00日生、身分證統一編號：Z0000
00000號、民國110年11月29日發現死亡、生前最後住所：新竹縣
○○鎮○○里00鄰○○路00號）之遺產管理人。
准對被繼承人陳俊華之繼承人為承認繼承之公示催告。
如有被繼承人陳俊華之大陸地區以外之繼承人，應自本公示催告
最後登載公報、新聞紙或其他相類之傳播工具之日起捌個月內向
本院陳報承認繼承，如不於公示期限內申報承認繼承時，被繼承
人之遺產於大陸地區之繼承人依法繼承、清償債權並交付遺贈物
後有賸餘者歸屬國庫。
聲請人應於收受本裁定之日起貳月內，將本裁定登載於公報、新
聞紙或其他相類之傳播工具，並將登載證據檢送本院。
聲請程序費用新臺幣壹仟元由被繼承人陳俊華之遺產負擔。
    理  由
一、本件聲請意旨略以：緣聲請人為被繼承人陳俊華之債權人，
    而被繼承人於民國110年11月29日死亡後遺有存款，其繼承
    人均已拋棄繼承，且親屬會議並未於1個月內選定遺產管理
    人，致使聲請人對其遺產無法行使權利，為確保聲請人之權
    利，爰依民法第1178條第2項之規定，聲請鈞院選任被繼承
    人之遺產管理人等語。。
二、按繼承開始時，繼承人之有無不明者，由親屬會議於一個月
    內選定遺產管理人，並將繼承開始及選定遺產管理人之事由
    ，向法院報明；無親屬會議或親屬會議未於前條所定期限內
    選定遺產管理人者，利害關係人或檢察官，得聲請法院選任
    遺產管理人，並由法院依前項規定為公示催告；又先順序繼
    承人均拋棄其繼承權時，由次順序之繼承人繼承。其次順序
    繼承人有無不明或第四順序之繼承人均拋棄其繼承權者，準
    用關於無人承認繼承之規定，民法第1177條、第1178條第2
    項、第1176條第6項分別定有明文。
三、經查：
(一)聲請人所陳之上開事實，業據其提出本院債權憑證、本院民
    事執行處函文、家事事件公告查詢結果、繼承系統表、除戶
    戶籍謄本與戶籍謄本等影本為證，復經本院依職權調閱本院
    111年度司繼字第1號拋棄繼承卷宗，堪信聲請人之主張為真
    實。據此，本件被繼承人陳俊華之繼承人均拋棄繼承，其親
    屬會議亦未於法定期限內選定遺產管理人。從而，聲請人以
    利害關係人之身分，聲請本院選任被繼承人之遺產管理人，
    洵屬有據。
(二)審酌律師對法律學有專精，持有具高度公信力之專門職業技
    術執照，對於遺產管理事件應較熟稔，若由律師擔任遺產管
    理人定較能積極配合相關法律程序進行，而社團法人新竹律
    師公會函覆王耀星律師有意願擔任本件被繼承人之遺產管理
    人，爰選任王耀星律師為被繼承人之遺產管理人，併依民法
    第1178條第2項規定為承認繼承之公示催告。
四、依家事事件法第127條第4項，裁定如主文。
五、如對本裁定抗告須於裁定送達後10日內向本院提出抗告狀，
    並繳納抗告裁判費新臺幣1,000 元。
中　　華　　民　　國　　111 　年　　5 　　月　　30　　日
                  家事法庭  司法事務官  李文德